【裁判字號】    97,交聲,1400
【裁判日期】    970708
【裁判案由】    交管條例聲異
【裁判全文】
臺灣板橋地方法院交通事件裁定        97年度交聲字第1400號
原處分機關  交通部公路總局臺北區監理所
異  議  人
即受處分人  乙○○
上列異議人即受處分人因違反道路交通管理處罰條例事件，對於
交通部公路總局臺北區監理所中華民國97年5 月27日所為之處分
（原處分案號：北監營裁字第裁40-AB0000000號），聲明異議，
本院裁定如下：
    主  文
異議駁回。
    理  由
一、原處分意旨略以：異議人即受處分人乙○○於民國97年4 月
    8 日14時37分許，駕駛車號852-LW號營業用小客車，行經臺
    北市○○○路與復興北路之交岔路口時，在禁止左轉路段迴
    車，並拒絕停車接受稽查而逃逸，有「在禁止左轉路段迴車
    」、「違反處罰條例之行為，拒絕停車接受稽查而逃逸」等
    違規行為，經臺北市政府警察局交通警察大隊警員於97年4
    月14日填製臺北市政府警察局北市警交大字第AB0000000 號
    舉發違反道路交通管理事件通知單（下稱舉發通知單）逕行
    舉發，原處分機關乃於97年5 月27日以北監營裁字第裁40-A
    B0000000號違反道路交通管理事件裁決書，就在禁止左轉路
    段迴車部分，依道路交通管理處罰條例第49條第3 款之規定
    ，裁處罰鍰新臺幣（下同）900 元，並依同條例第63條第1
    項第1 款規定，記違規點數1 點；再就拒絕停車接受稽查而
    逃逸部分，依同條例第60條第1 項規定，裁處罰鍰3,000 元
    ，並依同條例第63條第1 項第1 款規定，記違規點數1 點。
二、異議意旨略以：伊當日行經該交岔路口，因事先不知該路段
    禁止左轉，因而違規迴轉（異議人業於本院訊問時當庭撤回
    對於「在禁止左轉路段迴車」裁決處分之聲明異議）。而伊
    於迴轉後，因看見警員要求停車之手勢，伊即以慢速繼續向
    前行駛，惟未聽見警員之取締哨音，且看見後方另有1 輛車
    停車受檢，是伊誤以為警員並非要求伊停車受檢，伊隨即駕
    車離去，並非如警員所稱伊已停車，而於警員欲上前欲索取
    證件時始逃逸，為此聲明異議，請求撤銷原處分云云。
三、按汽車駕駛人，駕駛汽車有違反本條例之行為，經交通勤務
    警察或依法令執行交通稽查任務人員制止時，不聽制止或拒
    絕停車接受稽查而逃逸者，除按各該條規定處罰外，處新臺
    幣三千元以上六千元以下罰鍰；汽車駕駛人駕駛汽車違反道
    路交通管理處罰條例第60條第1 項規定者，除應依該條所規
    定之罰鍰處罰外，並記違規點數1 點，道路交通管理處罰條
    例第60條第1 項、第63條第1 項第1 款分別定有明文。
四、經查：異議人於前揭時、地，在禁止左轉路段迴車之事實，
    為異議人所自承在卷，並有舉發通知單1 紙在卷可憑，是異
    議人有前開在禁止左轉路段迴車之違規事實，應堪認定。再
    異議人駕駛營業用小客車於前揭時地在禁止左轉路段迴轉後
    ，經警員要求停車受檢，竟不服取締，逕行逃逸之情，業據
    證人即本件舉發警員甲○○於本院訊問時證稱：當天有2 或
    3 部的車子同時違規迴轉回來，我就上前去攔阻，當時有1
    部計程車就是異議人所開的車子，總共有2 部車子有被我攔
    阻下來，其中1 台就是異議人所開的計程車，異議人先停在
    前面，因為我還在攔阻後面的另1 台車子，所以我就請異議
    人往前開一下，我在跟第2 台車子收證件的時候，收完之後
    ，我要去跟異議人收證件的時候，異議人就把車子開走。（
    問：你當時是執行何勤務？）是巡邏兼車禍處理等語明確（
    見本院97年7 月3 日訊問筆錄第2 、3 頁），參以證人甲○
    ○係於執行勤務當中，偶然發現本件違規事實，衡情應無設
    詞攀誣，或虛構違規事實以陷害異議人之可能。況警員執行
    公務時，本身即受有行政懲處責任之監督，且其到庭具結作
    證，更係以刑事責任擔保其證言之真實性，故證人前開證述
    內容，以及其所紀錄舉發之本件違規事實，應無不可採信之
    處。異議人雖否認有停車準備受檢，再趁機駕車逃逸之情，
    然依證人甲○○於本院訊問時具結所證：（問：當天時間為
    何？）是下午，天氣是晴天……。（問：異議人確實有看到
    你攔阻的手勢嗎？）有，因為異議人有把車子停在路邊，所
    以我確定異議人有看到我攔阻車子的手勢等情觀之（見本院
    97年7 月3 日訊問筆錄第3 頁），可知證人甲○○確有親眼
    目擊異議人拒絕停車接受稽查而逃逸無疑，亦無錯認誤判之
    虞。是異議人空言辯稱並未逃逸云云，無非事後卸責之詞，
    殊無可採。
五、綜上所述，本件異議人確有於前揭時、地，有「違反處罰條
    例之行為，拒絕停車接受稽查而逃逸」之違規行為，事證明
    確。從而，原處分機關依據道路交通管理處罰條例第60條第
    1 項規定，裁處罰鍰3,000 元，並依同條例第63條第1 項第
    1 款規定，記違規點數1 點，其認事用法均無違誤，裁罰亦
    無不當，本件異議為無理由，應予駁回。
據上論斷，應依道路交通管理處罰條例第87條第2 項，道路交通
案件處理辦法第19條，裁定如主文。
中    華    民    國    97    年    7     月    8     日
                  交通法庭    法  官  鄧雅心
以上正本證明與原本無異。
如不服本裁定，應於送達後5 日內，向本院提出抗告狀。
                              書記官  王小芬
中    華    民    國    97    年    7     月    8     日


司法院資訊處製作；財團法人民間司法改革基金會備份。
